臺灣板橋地方法院刑事裁定　　　　　　96年度聲減字第4933號
聲　請　人　臺灣板橋地方法院檢察署檢察官
受　刑　人　甲○○
　　　　　　　　　　（現於臺灣雲林監獄執行）
上列受刑人因竊盜等案件，已經判決罪刑確定，聲請人聲請減刑
（96年度聲減字第5226號），本院裁定如下：
    主  文
甲○○所犯如附表編號一至六所示之罪，均減刑，依序減為有期
徒刑月又拾伍日、貳月、捌月、壹月又拾伍日、月又拾伍日
、貳月又拾伍日；應執行有期徒刑壹年柒月。
甲○○所犯如附表編號七至十所示之罪，均減刑，依序減為有期
徒刑貳月又拾伍日、肆月、貳月又拾伍日、伍月，如易科罰金，
均以銀元佰元折算壹日；應執行有期徒刑壹年，如易科罰金，
以銀元佰元折算壹日。
    理  由
一、聲請意旨略以：受刑人甲○○於如附表所列之犯罪日期犯如
    附表所示之罪，經如附表所列之法院判處如附表所列之刑確
    定在案，而其犯罪時間均在96年4 月24日以前，所犯如附表
    所示之罪核與中華民國96年罪犯減刑條例第2 條第1 項第3
    款規定相符，爰依同條例第8 條第1 項、第3 項、第10條第
    2 項之規定聲請減刑，且就如附表編號1 至6 、7 至9 所示
    之罪刑分別聲請定應執行刑，並依同條例第9 條之規定，聲
    請諭知易科罰金之折算標準等語。
二、按犯罪在中華民國96年4 月24日以前者，除本條例另有規定
    外，依下列規定減刑：一、死刑減為無期徒刑。二、無期徒
    刑減為有期徒刑二十年。三、有期徒刑、拘役或罰金，減其
    刑期或金額二分之一。犯最重本刑為五年以下有期徒刑以下
    之刑之罪，依本條例規定減為六月以下有期徒刑、拘役者，
    應於為減刑裁判時，併諭知易科罰金折算之標準。又裁判確
    定前犯數罪均應減刑而未定執行刑者，就各罪依第2 條、第
    4 條、第6 條至第8 條規定減刑後，適用刑法第51條定其應
    執行之刑。裁判確定前犯數罪均應減刑而已定執行刑者，仍
    依前項規定，另定應執行之刑；刑法第54條之餘罪，均應減
    刑者，亦同，中華民國96年罪犯減刑條例第2 條第1 項、第
    9 條、第10條分別定有明文。
三、查受刑人因違反毒品危害防制條例、竊盜、贓物、搶奪等案
    件，經臺灣臺北地方法院、本院分別判處如附表所示之罪刑
    〔(一)附表編號1 之犯罪日期應補充為「94年3 月29日」（聲
    請書僅敘明為96年2 月24日以前），所犯法條應更正為「毒
    品危害防制條例第10條第1 項」（聲請書誤繕為該條第2 項
    ）；(二)附表編號2 之犯罪日期應補充為「94年8 月22日」（
    聲請書僅敘明為96年2 月24日以前）；(三)附表編號3 之犯罪
    日期應補充為「自95年3 月底起至95年5 月26日止」（聲請
    書僅敘明為96年2 月24日以前），所犯法條應更正為「刑法
    第321 條第1 項」（聲請書誤載為刑法第320 條第1 項）；
    (四)附表編號4 之犯罪日期應補充為「95年7 月9 日」（聲請
    書僅敘明為96年2 月24日以前）；(五)附表編號5 之犯罪日期
    應補充為「95年7 月8 日」（聲請書僅敘明為96年2 月24日
    以前），最後事實審之判決日期應更正為「95年12月15日」
    （聲請書誤寫為95年8 月31日），所犯法條應更正為「刑法
    第321 條第1 項」（聲請書誤載為刑法第320 條第1 項）；
    (六)附表編號6 之犯罪日期應補充為「95年7 月8 日」（聲請
    書僅敘明為96年2 月24日以前）；(七)附表編號7 之犯罪日期
    應補充為「自92年12月1 日起至94年1 月25日止」（聲請書
    僅敘明為96年2 月24日以前）；(八)附表編號8 之犯罪日期應
    補充為「自94年2 月底某日起至94年4 月12日止」（聲請書
    僅敘明為96年2 月24日以前）；(九)附表編號9 之犯罪日期應
    補充為「94年3 月29日」（聲請書僅敘明為96年2 月24日以
    前）；(十)附表編號10之犯罪日期應補充為「94年7 月12日」
    （聲請書僅敘明為96年2 月24日以前）〕，均經分別確定在
    案。茲據檢察官聲請減刑、定應執行刑及諭知易科罰金之折
    算標準，本院審核認其聲請為正當，應均減其宣告刑二分之
    一，並就如附表編號7 至10所示部分，依原裁判所適用之法
    律即修正前刑法第41條第1 項前段、修正前罰金罰鍰提高標
    準條例第2 條之規定，諭知易科罰金之折算標準；再就附表
    編號7 至10所示部分，依原裁判所適用之法律即修正前刑法
    第51條第5 款之規定，合併定其應執行之刑及諭知易科罰金
    之折算標準（參照臺灣高等法院中華民華96年罪犯減刑條例
    之法律問題一、三之意旨）；另就附表編號1 至6 所示部分
    ，因原裁判所適用之法律不同，就刑法第51條第5 款部分，
    經比較新舊法後，依刑法第2 條第1 項前段之規定，適用較
    有利於受刑人之修正前刑法第51條第5 款之規定，合併定其
    應執行刑。爰依中華民國96年罪犯減刑條例第2 條第1 項第
    3 款、第8 條第1 項、第3 項、第9 條、第10條第2 項、第
    12條，刑法第2 條第1 項前段，修正前刑法第41條第1 項前
    段、第51條第5 款，修正前罰金罰鍰提高標準條例第2 條，
    裁定如主文。
中　　華　　民　　國　　96　　年　　8 　　月　　17　　日
                  刑事第十九庭  法　官  鄧雅心
以上正本證明與原本無異。
如不服本裁定應於裁定送達後5 日內向本院提出抗告狀。
                                書記官　王小芬
中　　華　　民　　國　　96　　年　　8 　　月　　17　　日
附表：
